【裁判字號】    97,台上,4331
【裁判日期】    970911
【裁判案由】    違反毒品危害防制條例
【裁判全文】
最高法院刑事判決            九十七年度台上字第四三三一號
上  訴  人  甲○○
上列上訴人因違反毒品危害防制條例案件，不服台灣高等法院高
雄分院中華民國九十四年十一月二十五日第二審判決（九十四年
度上訴字第八三六號，起訴案號：台灣高雄地方法院檢察署九十
三年度偵字第七九四七號），提起上訴，本院判決如下：
    主  文
上訴駁回。
    理  由
按刑事訴訟法第三百七十七條規定，上訴於第三審法院，非以判
決違背法令為理由，不得為之。是提起第三審上訴，應以原判決
違背法令為理由，係屬法定要件。如果上訴理由書狀並未依據卷
內訴訟資料，具體指摘原判決不適用何種法則或如何適用不當，
或所指摘原判決違法情事，顯與法律規定得為第三審上訴理由之
違法情形，不相適合時，均應認其上訴為違背法律上之程式，予
以駁回。本件上訴人甲○○上訴意旨略稱：上訴人係在高雄市鎮
○街五十二巷五十三號「寶安壇」門口被警逮捕，且該處附近並
無鎮發街九十二巷，原判決依據本件查獲警員洪宗松之證述，認
定上訴人係在高雄市○鎮區鎮○街九十二巷口「保安壇」前販賣
第一級毒品海洛因予楊俊健等情，又未說明如此認定之理由；又
證人楊俊健於警詢及偵查中均供陳其係經夏原泉帶同前往向上訴
人購買海洛因後，始知可向上訴人購買海洛因，此與證人夏原泉
所證其不認識上訴人，亦未曾帶楊俊健至上訴人住處買過毒品，
彼二人所陳並不一致，足見楊俊健前開所述與事實不相符合，而
其於第一審所證未向上訴人購買海洛因，始為真實，原判決卻採
取楊俊健於警詢及偵查之陳述為證，反認楊俊健於第一審所述不
足採信；另原判決理由在論斷上訴人有罪部分，並未對夏原泉前
開證述予以指駁，但於上訴人其餘被訴多次販賣海洛因予楊俊健
，因犯罪不能證明，理由說明不另為無罪諭知部分，卻採納夏原
泉前開證述，據以論述楊俊健所陳不實，前後理由互相齟齬，自
有判決理由矛盾及理由不備之違法云云。
惟查：原判決綜合全案卷證資料，本於事實審法院職權之推理作
用，認定上訴人確有其事實欄所載之犯行，因而維持第一審論處
上訴人販賣第一級毒品罪刑（依刑法第五十九條酌減其刑後，量
處有期徒刑八年）之判決，駁回上訴人在第二審之上訴，已詳細
說明其採證認事之理由，所為論斷，亦俱有卷證資料可資覆按。
對依憑楊俊健於警詢、偵查及原審之陳述，洪宗松之證詞，法務
部調查局鑑定通知書，及扣案之海洛因、新台幣（下同）千元紙
鈔，如何已足認定上訴人係於民國九十三年四月十七日下午五時
十五分許，在高雄市○鎮區鎮○街九十二巷口「保安壇」前，以
一千元價格販賣海洛因一包予楊俊健；楊俊健嗣於第一審翻異改
稱其未向上訴人購買海洛因云云，如何經查與事實不符，不足採
信，亦均已詳加說明。上訴意旨對原審之論斷，究有何違背經驗
法則或論理法則等違法情形，並未依據卷內資料為具體之指摘，
仍執前詞，徒以原判決未說明如何認定其係在高雄市鎮○街九十
二巷口「保安壇」前販賣海洛因予楊俊健，復不採信楊俊健於第
一審之證詞云云，據以指摘原判決為違背法令，係對原判決已說
明事項及屬原審採證認事職權之適法行使，持憑己見而為不同之
評價，且為單純事實之爭辯，自非適法之第三審上訴理由。且按
：(一)、依卷內資料，楊俊健係因警員洪宗松之告知，始知悉並供
陳本件其向上訴人購買海洛因之地點，為高雄市鎮○街九十二巷
口「保安壇」前；上訴人亦已坦陳伊係在楊俊健所指之廟宇外遭
警員逮捕，楊俊健當時並指認伊係在該廟宇前販賣海洛因等情無
訛，足見楊俊健指上訴人販賣海洛因之廟宇前，與上訴人供陳其
遭警逮捕之地點相符合。則縱楊俊健所指廟宇「保安壇」實係「
寶安壇」之誤，且該廟宇實係位於高雄市鎮○街五十二巷五十三
號，原判決誤認係在同市○鎮區鎮○街九十二巷口，然原審此項
疏誤顯然於判決無影響，且非不得以裁定更正，依刑事訴訟法第
三百八十條規定，自不能執為提起第三審上訴之適法理由。(二)、
證人所作先後不同之證言，何者為可採，事實審法院本得參酌其
他相關證據為自由之判斷，苟無違經驗法則或論理法則，即難指
為違法。原判決係依據楊俊健於警詢、偵查及原審時前後一致之
供述，與洪宗松之證詞相符，復有法務部調查局鑑定通知書及扣
案之海洛因、千元紙鈔可證，資以認定上訴人確有於前開時、地
販賣海洛因予楊俊健一次之犯行。對公訴人所指除上開有罪部分
外，其餘之犯行則以楊俊健於警詢及偵查中所陳其曾經夏原泉帶
同前往向上訴人購買海洛因乙節，已為夏原泉所否認，楊俊健於
警詢及偵查時就其究係自九十二年十一月間起或九十三年一、二
月間起向上訴人購買海洛因之供述，又前後不一而有瑕疵，復查
無其他補強證據可證楊俊健此部分之供述屬實，因公訴意旨認此
部分與上訴人前述經論罪科刑部分有連續犯裁判上一罪之關係，
乃說明不另為無罪之諭知。所為論斷經參酌卷內相關證據，與經
驗法則及論理法則尚無違背，而屬其審判職權之合法行使，亦不
能指為違法。(三)、原判決既未認定楊俊健係因夏原泉之帶領，始
得知可向上訴人購買海洛因等情，則其理由內未援引前開夏原泉
之證述資為論罪依據或對該項證詞加以指駁，難指於法有違，且
與其理由內說明不另為無罪諭知部分對夏原泉供詞之論述，亦無
齟齬不一可言。並無上訴意旨所指理由矛盾之違誤。綜上所述，
本件上訴意旨所指，與法律規定得為第三審上訴理由之違法情形
不相適合，其上訴違背法律上之程式，應予駁回。
據上論結，應依刑事訴訟法第三百九十五條前段，判決如主文。
中    華    民    國  九十七  年    九    月   十一   日
                      最高法院刑事第七庭
                          審判長法官  謝  俊  雄
                                法官  陳  世  雄
                                法官  魏  新  和
                                法官  吳  信  銘
                                法官  林  茂  雄
      本件正本證明與原本無異
                                      書  記  官
中    華    民    國  九十七  年    九    月   十六   日
                                                      Ｅ


司法院資訊處製作；財團法人民間司法改革基金會備份。
